臺灣高等法院刑事裁定　　　　　　　　　　　　　　九十一年度毒抗字第四八號
　　抗　告　人
　　即　被　告　甲○○
右抗告人因違反毒品危害防制條例案件，不服台灣新竹地方法院中華民國九十一年五
月七日裁定（九十一年毒聲字第四九三號，偵查案號﹕九十年度毒偵字第一四四０號
），提起抗告，本院裁定如左：
    主  文
抗告駁回。
    理  由
一、檢察官向原審法院聲請送被告入勒戒處所觀察、勒戒，聲請意旨略以：被告甲○
    ○前因施用第二級毒品安非他命，經原審法院以八十九年度毒聲字第一七三四號
    裁定送觀察、勒戒後，認無繼續施用毒品之傾向，業經臺灣新竹地方法院檢察署
    檢察官以八十九年度毒偵字第一六一一號為不起訴處分確定。惟被告又於民國九
    十年九月四日十二時（聲請書載為九十年九月三日二十二時三十分）許回溯前九
    十六小時內之某時，在不詳地點施用第二級毒品安非他命，經警於九十年九月三
    日在新竹市○○路○段七二七號前查獲，被告雖否認犯行，惟其尿液經送驗後呈
    安非他命類陽性反應，有尿液檢驗報告附卷可稽，被告於五年內再犯毒品危害防
    制條例第十條第二項之施用第二級毒品罪，爰聲請裁定將被告送勒戒處所觀察、
    勒戒等語。
二、原審法院以下述理由裁定被告應送觀察、勒戒﹕被告雖否認施用毒品，惟被告於
    九十年九月四日十二時許於警局所採集之尿液經送內政部警政署刑事警察局以氣
    相層析質譜分析法檢驗分析後，呈安非他命類藥物陽性反應，有該局鑑驗通知書
    可稽。而尿液毒品檢驗，若能使用先進之氣相層析質譜儀分析法確認，則可完全
    排除偽陽性之干擾，為目前最具公信力的檢驗方法，亦經法務部調查局第六處函
    釋在卷，足見前揭尿液檢驗報告已可完全排除毒品偽陽性干擾情事之發生，檢驗
    結果堪以採信；又「甲基安非他命經口服投與後約百分之七十於二十四小時內自
    尿液中排出，約百分之九十於九十六小時內自尿液中排出，‧‧‧甲基安非他命
    之檢出與其投與方式、投與量、個人體質、採尿時間及檢測儀器之精密度等諸多
    因素有關，因此僅憑尿液中呈安非他命陽性反應，並無法確實推算吸食時間距採
    集時間之長短，惟依上述資料推斷，最長可能不會超過四日」，亦有卷附行政院
    衛生署藥物食品檢驗局八十一年二月八日（八一）藥檢壹字第００一一五六號函
    可按。對照被告係於九十年九月四日十二時許採尿之事實，應認被告自採尿時起
    回溯前九十六小時內之某時，在不詳地點施用第二級毒品安非他命；而被告前因
    施用第二級毒品安非他命案件，經原審法院裁定送觀察、勒戒後，因認無繼續施
    用毒品之傾向，業經臺灣新竹地方法院檢察署檢察官於不起訴處分書確定之事實
    ，亦有不起訴處分書及臺灣高等法院被告全國前案紀錄表在卷為憑，被告本次施
    用毒品之行為，核屬於前開不起訴處分後五年內再犯毒品危害防制條例第十條第
    二項之施用第二級毒品罪，爰依毒品危害防制條例第二十條第三項（原裁定誤為
    第一項）、觀察勒戒處分執行條例第三條，裁定被告應送勒戒處所觀察、勒戒。
三、被告抗告意旨略以﹕被告受案外人林俊平之託，駕駛林俊平所有之自小客車於九
    十年九月三日下午十時許返回林俊平之住處，被告甫進入林宅，即遭自稱警察者
    搜索身體，隨後並搜索上開汽車，原無所獲，但在場警察商量後再次搜索時，一
    人藉機與被告交談，另一人表示於後座搜得一小包海洛因，隨即將被告帶回警局
    訊問、採尿；警方未提示得對被告搜索之搜索票，竟搜索被告之身體及車輛，並
    逮捕被告及強制採尿，所為搜索、逮捕，均不合法；警方對被告採集之尿水，並
    非被告親自封裝，送驗尿水是否屬被告所有，有無遭人誤換或混入非被告之尿水
    ，均有再加調查比對之必要等語。
四、查本案係警方持台灣新竹地方法院法官核發准於夜間搜索之搜索票，於九十年九
    月三日下午十時許，在新竹市○○路○段七二七號前，林俊平所有但借予被告使
    用之Ｚ２─八０九０號自小客車上查獲海洛因一小包之事實，有搜索票，搜索扣
    押證明筆錄、被告筆錄及法務部調查局鑑定通知書可按，徵諸上開搜索票，記載
    受搜索人為林俊平，關於搜索範圍，搜索處所為新竹市○○路○段七二七號三樓
    之四，搜索身體為林俊平本人及在場人，搜索物件為Ｚ２─八０九０號自小客車
    。本件被告使用上開汽車，為被告所自承，則警方在汽車上搜得海洛因，並搜索
    使用汽車且在場之被告，於法並無不合。被告雖隱指警方栽贓，然被告於警訊時
    陳稱全程目擊警方之搜索，並坦承警方在車上查獲上開海洛因，所指警方栽贓云
    云，自不可採。又被告自承警方所採集之尿水係親自排放，又無尿水被誤換或混
    入他人尿水之證據，被告任意指摘，不可採信。綜上所述，被告施用第二級毒品
    安非他命之事證明確，原審以前開理由送被告入勒戒處所觀察、勒戒，經核並無
    違誤，被告抗告指摘原裁定不當，為無理由，應予駁回。
據上論斷，應依刑事訴訟法第四百十二條裁定如主文。
中      華      民      國      九十一      年    七    月    二十九    日
                              台灣高等法院刑事第七庭
                                  審判長法  官  吳  啟  民
                                        法  官  蘇  隆  惠
                                        法  官  林  瑞  斌
右正本證明與原本無異。
不得再抗告。
                                        書記官  丁  淑  蘭
中    華    民    國    九十一    年       七       月      二十九      日
